# 专项储备，所得税处理。

提问人：14278953 时间：2019-04-17 11:40:15
我们公司处理：借：递延所得税资产 609017.43（4060116.22*15%）
贷：应缴税费-应缴企业所得税 609017.43
事务所调整：借：所得税费用 609017.43
贷：应缴税费-应缴企业所得税 609017.43
另：招待费纳税调增 78475.6
专项储备应该属于暂时性差异（纳税调增，确认递延所得税资产啊），但是事务所纳税调增，同时调增所得税费用（这种处理不是按永久性差异处理了吗）。事务所答复说上市公司都是这么处理，明天专项储备支出了，直接调减明年所得税费用。
请教前辈，到底这么处理？

回答人：chenyiwei
企业不应就已计提尚未使用的安全生产费形成的专项储备余额确认递延所得税资产。这一点早已明确。因此事务所建议冲回递延所得税资产的审计调整是合理的。证监会在会计处理监管问答中也有同样规定。